【裁判字號】    97,訴,2820
【裁判日期】    970812
【裁判案由】    毒品危害防制條例
【裁判全文】
臺灣臺中地方法院刑事判決              97年度訴字第2820號
公  訴  人  臺灣臺中地方法院檢察署檢察官
被      告  甲○○
上列被告因違反毒品危害防制條例案件，經檢察官提起公訴（97
年度毒偵字第3123號），被告於準備程序中就被訴事實為有罪之
陳述，經告以簡式審判之旨，並聽取意見後，本院合議庭裁定由
受命法官獨任進行簡式審判程序，判決如下：
    主    文
甲○○施用第一級毒品，累犯，處有期徒刑捌月，扣案之第一級
毒品海洛因共捌包（合計淨重零點柒肆公克，包裝總重貳點壹柒
公克）沒收銷燬之。
    犯罪事實
一、甲○○前曾於民國94年間因施用毒品案件，經本院以94年度
    毒聲字第1579號裁定送觀察、勒戒後，臺灣臺中看守所附設
    勒戒處所評定無繼續施用之傾向，於95年2月10日執行完畢
    釋放，並經臺灣臺中地方法院檢察署檢察官於95年2月15日
    以94年度毒偵字第5853號為不起訴處分；另於96年間因違反
    毒品危害防制條例案件，經本院以96年度訴字第4231號刑事
    判決判處有期徒刑6月，如易科罰金，以新臺幣1000元折算
    1日，於97年1月7日確定，甫於97年2月26日易科罰金執行完
    畢。
二、甲○○猶不知戒改，自95年2月10日觀察、勒戒執行完畢釋
    放後之5年內，基於施用第1級毒品海洛因之犯意，於97年6
    月3日晚間8時許止，在臺中縣龍井鄉○○路之山隆加油站廁
    所內，以將第1級毒品海洛因加水稀釋後置入注射針筒再注
    射手臂血管之方式，施用第1級毒品海洛因1次。嗣於97年6
    月4日下午5時15分許，在臺中縣沙鹿鎮○○路117號旁為警
    臨檢查獲，當場扣得甲○○所有供其施用第1級毒品之海洛
    因共8包（合計淨重0.74公克，包裝總重2.17公克），且經
    甲○○同意採集其尿液送檢，結果呈可待因、嗎啡陽性反應
    而查獲。
三、案經臺中縣警察局清水分局報請臺灣臺中地方法院檢察署檢
    察官偵查起訴。
    理    由
一、訊據被告甲○○對其於前揭時、地施用第一級毒品海洛因之
    事實坦承不諱，並有白粉共8包扣案可證，而扣案之白粉共8
    包經送請法務部調查局鑑定結果，確均含有第一級毒品海洛
    因成分，合計淨重0.74公克，包裝總重2.17公克一節，有該
    局濫用藥物實驗室97年7月10日調科壹字第09723029710號鑑
    定書一份在卷可稽，且被告為警查獲時，所採尿液送中山醫
    學大學附設醫院檢驗科藥物檢測中心檢驗結果，呈可待因、
    嗎啡陽性反應等情，有尿液檢驗報告一紙存卷足憑，而海洛
    因施用入人體後水解還原成嗎啡，再循嗎啡之代謝方式排出
    體外，已據行政院衛生署藥物食品檢驗局（81）藥檢壹字第
    006431號函說明綦詳，顯見被告關於曾於上開時、地施用第
    一級毒品海洛因之自白，應與事實相符。再被告前曾於94年
    間因施用毒品案件，經本院以94年度毒聲字第1579號裁定送
    觀察、勒戒後，臺灣臺中看守所附設勒戒處所評定無繼續施
    用之傾向，於95年2月10日執行完畢釋放，並經臺灣臺中地
    方法院檢察署檢察官於95年2月15日以94年度毒偵字第5853
    號為不起訴處分之事實，有臺灣高等法院被告前案紀錄表及
    臺灣臺中地方法院檢察署刑案資料查註紀錄表各一份在卷可
    佐。綜上，被告於前案觀察、勒戒執行完畢釋放後五年內再
    犯本案施用第一級毒品海洛因之犯行，事證明確，洵堪認定
    。
二、核被告所為，係犯毒品危害防制條例第十條第一項之施用第
    一級毒品罪。被告施用毒品前之持有毒品行為，本應以持有
    論，惟持有後進而施用，其持有之低度行為應被施用之高度
    行為所吸收，故不再另論其持有毒品罪。另被告前曾於96年
    間因違反毒品危害防制條例案件，經本院以96年度訴字第42
    31號刑事判決判處有期徒刑6月，如易科罰金，以新臺幣100
    0元折算1日，於97年1月7日確定，甫於97年2月26日易科罰
    金執行完畢之事實，有臺灣高等法院被告前案紀錄表及臺灣
    臺中地方法院檢察署刑案資料查註紀錄表各1份在卷足參，
    其於5年以內再故意犯本件有期徒刑以上之罪，應依刑法第
    47條第1項規定，論以累犯，並加重其刑。爰審酌被告前已
    有施用毒品之素行，經觀察、勒戒及論罪科刑後易科罰金執
    行完畢，仍無視於毒品對於自身健康之戕害及國家對於杜絕
    毒品犯罪之禁令，復有本案施用毒品犯行，雖以施用毒品者
    犯罪心態與一般刑事犯罪之本質並不相同，容應以病人之角
    度為考量，並側重適當之醫學治療及心理矯治為宜，且被告
    坦承犯行，亦表悔意，並於本案查獲後之97年6月16日起至
    童綜合醫療社團法人童綜合醫院接受美沙冬替代療法1節，
    有其提出之美沙冬替代療法證明1紙、醫療費用明細表共11
    紙存卷可證（此並非被告於犯罪未發覺前所為，與毒品危害
    防制條例第21條第1項、第2項規定應由檢察官不起訴處分之
    要件不符），是被告雖前因施用毒品案件經本院判處有期徒
    刑6月確定且經執行完畢，猶故態復萌而有本案犯行，惟其
    犯後已接受治療，頗示戒毒之決心之犯後態度等一切情狀，
    量處如主文所示之刑，以示懲儆。扣案之第1級毒品海洛因
    共8包（合計淨重0.74公克，包裝總重2.17公克），屬於毒
    品，應依毒品危害防制條例第18條第1項前段之規定，予以
    宣告沒收銷燬之。
據上論斷，應依刑事訴訟法第273條之1第1項、第299條第1項前
段，毒品危害防制條例第10條第1項、第18條第1項前段，刑法第
11條、第47條第1項，判決如主文。
本案經檢察官陳俊茂到庭執行職務
中    華    民    國    97    年    8     月    12    日
                    刑事第9庭    法  官  周瑞芬
上正本證明與原本無異。
如不服本判決，應於送達後10日內向本院提出上訴狀（須附繕本
），上訴於臺灣高等法院臺中分院。
上訴書狀如未敘述理由，應於上訴期間屆滿後20日內補提理由書
於本院。
                                 書記官  何俞瑩
中    華    民    國    97    年    8     月    12    日
附錄本判決論罪科刑法條
毒品危害防制條例第10條：
  施用第1級毒品者，處6月以上5年以下有期徒刑。
  施用第2級毒品者，處3年以下有期徒刑。


司法院資訊處製作；財團法人民間司法改革基金會備份。
